【裁判字號】    91,自,430
【裁判日期】    920116
【裁判案由】    詐欺
【裁判全文】
臺灣板橋地方法院刑事判決                          九十一年度自字第四三號
    自  訴  人  乙○○  女  四.
    被      告  甲○○  男  三.
右列被告因詐欺案件，經自訴人提起自訴，本院判決如左：
    主  文
甲○○無罪。
    理  由
一、自訴意旨略以：被告甲○○於民國八十八年至自訴人擔任經理之宏都夜總會消費
    數次，取得自訴人信任之後，表示每月底結帳一次，不會賴帳。自訴人為做業績
    及留住客人，不得已讓被告以簽單暫抵消費款項。而被告之簽帳，須由擔任經理
    之自訴人背書，如客人沒有付帳，須由自訴人負責。被告至月底以阿川名義簽帳
    ，共計消費新臺幣（下同）六萬零四百二十五元整，竟不付帳，亦逃逸無蹤。經
    多次打聽催討，被告始終避不見面，被告所為已涉有刑法第三百三十九條第一項
    之詐欺罪嫌。
二、按犯罪事實應依證據認定之，無證據不得推定其犯罪事實。又不能證明被告犯罪
    者，應諭知無罪之判決，刑事訴訟法第一百五十四條、第三百零一條第一項前段
    分別定有明文。而認定不利於被告之事實，須依積極證據，苟積極證據不足為不
    利於被告事實之認定時，即應為有利於被告之認定，更不必有何有利之證據。最
    高法院著有判例可循（最高法院三十年上字第八一六號判例參照）。
三、訊據被告堅決否認有何詐欺犯行，辯稱：伊並未去自訴人擔任經理之宏都夜總會
    消費過，自訴人所提本票亦不是伊所簽，伊綽號並不是阿川等語。經查：
（一）本院於九十一年十二月十日庭訊時，訊問自訴人是否在庭之被告去消費，自訴
      人當庭表示不太像，並稱以前去消費的客人比較矮、黑黑的（見本院九十一年
      十二月十日訊問筆錄）。則本件被告是否為自訴人所指至其店內消費之綽號阿
      川之人，即非無疑。
（二）自訴人所提本票上並無被告簽名，僅有阿川二字，被告復否認其綽號為阿川，
      自訴人亦無法舉證證明本票上阿川二字即為被告所簽。且本院當庭命被告書寫
      阿川二十遍，以肉眼觀之，二者筆劃、力道、書寫方式均有極大差異，應非同
      一人所為。
（三）自訴人固稱係該阿川之人留下被告之名字、身分證號碼及地址，惟衡諸常情，
      此項身分資料之取得非不可能，不足以推論留下被告身分資料之阿川即為本件
      被告。
（四）此外，復查無其他任何積極證據足資證明被告涉有詐欺之犯行，不能證明被告
      犯罪，自應為無罪之諭知。
四、自訴人於本件辯論終結後，復具狀聲請調查(1)被告身分證何時遺失？有無報案？
    (2)被告曾稱房子出租他人，有無租賃契約書？(3)被告之妻黃靜慧全戶戶籍謄本，
    以便查明阿川是否為其兄長等情。經核均無從證明綽號阿川之人即為本件被告，
    自無再予調查之必要。至阿川是否為被告妻子之兄長或有其他關聯，自應由被害
    人另行報請警方或檢察官調查，非本件自訴案件所能置喙，附此敘明。
據上論結，應依刑事訴訟法第三百零一條第一項、第三百四十三條，判決如主文。
中    華    民    國      九十二      年      一      月      十六      日
                                      臺灣板橋地方法院刑事第一庭
                                              法  官  李君豪
右正本證明與原本無異。
如不服本判決，應於判決送達後十日內，向本院提出上訴狀。
                                              書記官  楊灥
中    華    民    國      九十二      年      一      月      十七      日


司法院資訊處製作；財團法人民間司法改革基金會備份。
